臺灣高等法院民事裁定　　　　　　　　 100年度再抗字第24號
聲　請　人　彭耀華
上列聲請人因與拍定人秦傳隆間聲明異議事件，對於中華民國10
0年8月22日本院99年度抗字第1602號裁定聲請再審，本院裁定如
下：
    主  文
聲請駁回。
聲請訴訟費用由聲請人負擔。
    理  由
一、本件再審聲請意旨略以：聲請人請求將本院99年度抗字第16
    02號聲明異議事件（下稱原確定案件）與本院99年度再易字
    第146 號再審事件合併審理，竟違法未予合併審理，原確定
    裁定（本院99年抗字第1602號裁定）認其標的價額未逾新臺
    幣（下同）150 萬元，為非得上訴第三審法院之事件而裁定
    駁回，有消極不適用最高法院33年上字第3155號判例意旨，
    且漏未審酌已經拍賣之不動產價值達550 萬元之重要證據，
    爰依民事訴訟法第507 條準用同法第496 條第1 項第1 款、
    第497 條規定向鈞院聲請再審，請求廢棄原確定裁定等語。
二、按裁定已經確定，而有第496 條第1 項或第497 條之情形者
    ，得準用民事訴訟法第五編之規定，聲請再審，同法第 507
    條定有明文。又民事訴訟法第496 條第1 項第1 款所謂適用
    法規顯有錯誤者，係指確定裁判所適用之法規顯然不合於法
    律規定，或與司法院現尚有效及大法官會議之解釋，或最高
    法院尚有效之判例顯然違反者，或消極的不適用法規，顯然
    影響判決者而言（司法院大法官會議解釋第177 號、最高法
    院60 年 台再字第170 號判例意旨參照）。
三、經查：
(一)、聲請人於原確定裁定前曾具狀表示本院99年度再易字第 146
    號再審之訴，如獲勝訴判決，聲請人即得將原法院97年度執
    字第89502 號強制執行拍賣之不動產併同現場遺留物取回，
    是聲請人請求將原確定案件與99年再易字第146 號再審之訴
    案件合併審理，而上述不動產價值達550 萬元，則本件原確
    定裁定之抗告利益應已逾150 萬元云云（見本院99年度抗字
    第1602號卷第76頁-90 頁）。惟本件原確定裁定係就系爭動
    產拍賣程序所為之異議而為裁定，與聲請人另案提起之99年
    度再易字第146 號案件完全無涉，聲請人請求合併審理，依
    法無據。且該案業已審理終結，亦無合併審理之可能。
(二)、聲請人雖主張原確定裁定有違最高法院33年上字第3155號判
    例意旨，惟該判例意旨「原告合併提起之數訴，非許行同種
    訴訟程序者，法院應將各訴分別辦理，不能因此認為不合法
    ，予以駁回。」，係揭示對於非行同種訴訟程序之數訴，雖
    不得合併審理，亦應分別辦理之旨，核與本案之情形自有未
    合，是原確定裁定並無違反該最高法院判例意旨、或消極的
    不適用而顯然影響判決之情，自無民事訴訟法第496條第1項
    第1 款所謂適用法規顯有錯誤之再審事由存在，聲請人執此
    就原確定裁定聲請再審，即屬無據。
(三)、因本件系爭動產拍賣執行之標的物即現場遺留物之底價為7,
    650 元，於99年9月8日在原法院執行拍賣程序時，由拍定人
    秦傳隆聲明以底價承受而終結（本院99年度抗字第1602號卷
    第37、38頁），本件聲請人對該次動產拍賣程序聲明異議，
    其聲明異議之標的價值僅7,650 元，原確定裁定以其標的價
    額未逾150 萬元，不得上訴第三審法院為由而駁回聲請人之
    再抗告，其認事用法核無違誤，聲請人指摘原確定裁定適用
    法規顯有錯誤，顯無理由。
(四)、又聲請人請求本院合併審理依法無據，已如前述，則其得否
    取回已拍賣之不動產，非原確定裁定所應審酌，是該不動產
    究有多少價值，亦非屬原確定裁定所應斟酌之事證。準此，
    聲請人指摘原確定裁定有足以影響判決之重要證物，漏未斟
    酌，亦無理由。
四、綜上，原確定裁定並無再審聲請人所主張之適用法規顯有錯
    誤及足以影響判決之重要證物，漏未斟酌之情形，再審聲請
    人據以聲請再審，顯無再審理由，應予駁回。
五、據上論結，本件再審之聲請為無理由，爰裁定如主文。
中    華    民    國   100    年    10    月    27    日
                    民事第十庭
                        審判長法  官  張宗權
                              法  官  周玫芳
                              法  官  陶亞琴
正本係照原本作成。
不得抗告。
中    華    民    國   100    年    10    月    27    日
                              書記官  蘇秋